Images des répertoires du notaire Paul Edmond Tourillon pour l'étude XXXV
Archives nationales (France)
Images des répertoires du notaire Paul Edmond Tourillon pour l'étude XXXV
10 mars 1877 - 19 septembre 1899
MC/RE/XXXV/28 - MC/RE/XXXV/32
Etude XXXV; Tourillon, Paul Edmond
5 registres
Archives nationales de France
Minutes et répertoires: la loi 2008-696 du 15 juillet 2008 relative aux archives a fixé à 75 ans à compter de la date de l'acte, ou à 25 ans à compter de la date du décès de l'intéressé si ce délai est plus bref, le délai de communication des minutes et répertoires des notaires; ce délai est porté à 100 ans à compter de la date de l'acte si le document se rapporte à un mineur (code du Patrimoine, articles L213-2, 4e d et 5e).
Autres documents de l'étude (dossiers de clients, comptabilité...): s'agissant d'archives privées, ces documents sont communicables selon les modalités fixées par le déposant ou le donateur.
Certains documents ne sont pas accessibles sous leur forme originale en raison de leur mauvais état de conservation.
Registres versés aux Archives nationales en 1965 et 1994.
Attention:
Les tables alphabétiques de clients cotées MC/RE/XXXV/35 (période 1872 à 1893) et 36 (période 1894 à septembre 1899) ne sont pas numérisées.
Images des répertoires de l’étude XXXV
Archives de l'étude XXXV
répertoire d'officier public ministériel
- Répertoire chronologique pour la période du 10 mars 1877 au 7 avril 1879, 10 mars 1877 - 7 avril 1879; MC/RE/XXXV/28
  Le registre contient aussi le répertoire du notaire Philibert Turquet pour la période du 16 novembre 1874 au 9 mars 1877.
  Le répertoire contient les informations suivantes: 1. le n° de l'acte dans l'année; 2. date du jour; 3. nature de l'acte passé en brevet; 4. nature de l'acte passé en minute; 5. nom, prénom, domicile des parties, indication sur la situation et les prix des biens; 6. date d'enregistrement de l'acte; 7. droits d'enregistrement.
  Attention: seuls les actes passés en minute sont conservés; les actes mentionnés dans le répertoire comme passés en simple brevet (colonne 3) ne sont pas conservés par les notaires et ne sont donc pas versés au Minutier (ils sont remis aux clients).
  répertoire
  - Liste chronologique des actes pour la période du 10 mars au 31 décembre 1877, 10 mars - 31 décembre 1877; 105 r°-138 r°
  - Liste chronologique des actes pour la période du 2 janvier au 31 décembre 1878, 2 janvier - 31 décembre 1878; 138 r°-183 r°
  - Liste chronologique des actes pour la période du 2 janvier au 7 avril 1879, 2 janvier - 7 avril 1879; 183 v°-199 v°
- Répertoire chronologique pour la période du 7 avril 1879 au 27 septembre 1884, 7 avril 1879 - 27 septembre 1884; MC/RE/XXXV/29
  - Liste chronologique des actes pour la période du 7 avril au 31 décembre 1879, 7 avril - 31 décembre 1879; 1 r°-31 v°
  - Liste chronologique des actes pour la période du 2 janvier au 31 décembre 1880, 2 janvier - 31 décembre 1880; 31 v°-80 r°
  - Liste chronologique des actes pour la période du 3 janvier au 31 décembre 1881, 3 janvier - 31 décembre 1881; 80 r°-112 v°
  - Liste chronologique des actes pour la période du 2 janvier au 30 décembre 1882, 2 janvier - 30 décembre 1882; 112 v°-146 v°
  - Liste chronologique des actes pour la période du 2 janvier au 31 décembre 1883, 2 janvier - 31 décembre 1883; 146 v°-179 v°
  - Liste chronologique des actes pour la période du 2 janvier au 27 septembre 1884, 2 janvier - 27 septembre 1884; 179 v°-201 v°
- Répertoire chronologique pour la période du 27 septembre 1884 au 1er mars 1890, 27 septembre 1884 - 1er mars 1890; MC/RE/XXXV/30
  - Liste chronologique des actes pour la période du 27 septembre au 31 décembre 1884, 27 septembre - 31 décembre 1884; 1r°-12 v°
  - Liste chronologique des actes pour la période du 2 janvier au 31 décembre 1885, 2 janvier - 31 décembre 1885; 12 v°-45 r°
  - Liste chronologique des actes pour la période du 2 janvier au 31 décembre 1886, 2 janvier - 31 décembre 1886; 45 r°-79 r°
  - Liste chronologique des actes pour la période du 3 janvier au 31 décembre 1887, 3 janvier - 31 décembre 1887; 79 v°-118 r°
  - Liste chronologique des actes pour la période du 3 janvier au 31 décembre 1888, 3 janvier - 31 décembre 1888; 118 r°-155 v°
  - Liste chronologique des actes pour la période du 2 janvier au 31 décembre 1889, 2 janvier - 31 décembre 1889; 155 v°-194 v°
  - Liste chronologique des actes pour la période du 3 janvier au 1er mars 1890, 3 janvier - 1er mars 1890; 194 v°-201 v°
- Répertoire chronologique pour la période du 1er mars 1890 au 20 décembre 1894, 1er mars 1890 - 20 décembre 1894; MC/RE/XXXV/31
  - Liste chronologique des actes pour la période du 1er mars au 31 décembre 1890, 1er mars - 31 décembre 1890; 1 r°-37 r°
  - Liste chronologique des actes pour la période du 3 janvier au 31 décembre 1891, 3 janvier - 31 décembre 1891; 37 r°-82 r°
  - Liste chronologique des actes pour la période du 4 janvier au 31 décembre 1892, 4 janvier - 31 décembre 1892; 82 r°-123 r°
  - Liste chronologique des actes pour la période du 3 janvier au 30 décembre 1893, 3 janvier - 30 décembre 1893; 123 r°-162 r°
  - Liste chronologique des actes pour la période du 2 janvier au 20 décembre 1894, 2 janvier - 20 décembre 1894; 162 r°-201 v°
- Répertoire chronologique pour la période du 20 décembre 1894 au 19 septembre 1899, 20 décembre 1894 - 19 septembre 1899; MC/RE/XXXV/32; Un répertoire de 197 feuillets faisant partie d'un registre d'environ 200 feuillets de papier manuscrits.
  Le registre contient aussi le répertoire du notaire Simon Poisson pour la période du 21 septembre au 28 octobre 1899.
  - Liste chronologique des actes pour la période du 20 décembre 1894 au 31 décembre 1895, 20 décembre 1894 - 31 décembre 1895; 1 r°-42 r°; 42 feuillets
  - Liste chronologique des actes pour la période du 2 janvier au 31 décembre 1896, 2 janvier - 31 décembre 1896; 42 r°-85 r°; 44 feuillets
  - Liste chronologique des actes pour la période du 2 janvier au 31 décembre 1897, 2 janvier - 31 décembre 1897; 85 r°-126 r°; 42 feuillets
  - Liste chronologique des actes pour la période du 3 janvier au 31 décembre 1898, 3 janvier - 31 décembre 1898; 126 r°-167 v°; 42 feuillets
  - Liste chronologique des actes pour la période du 2 janvier au 19 septembre 1899, 2 janvier - 19 septembre 1899; 167 v°-197 r°; 31 feuillets